SALARIO MEDIO DE UM CIENTISTA DE DADOS EH 75 POR HORA.
AMOSTRA = 9
S (DESVIO PADRAO) = 10

QUAL A PROBABILIDADE DE SER MENOR QUE 80/HORA?


```{r}

pt(1.5, 8)

```

QUAL A PROBABILIDADE DE SER MAIOR QUE 80?

```{r}

pt(1.5, 8, lower.tail = F)

#OU

1 - pt(1.5, 8)

```


Somando as duas probabilidades, deve dar 1
```{r}

pt(1.5, 8) + pt(1.5, 8, lower.tail = F)

```

# UM ESTUDO AFIRMA QUE EM MEDIA, CRIANCAS DE 6 ANOS PESAM 22KG.

# APLICAR DISTRIBUICAO T STUDENT PARA VER SE EH POSSIVEL PROVAR, A PARTIR DE UMA AMOSTRA DE 100 CRIANCAS, A MEDIA DE PESO EH 23.
# DESVIO PADRAO AMOSTRA = 4.

```{r}

media_populacao <- 22

media_amostra <- 23
desv_pad_amostra <- 4
n <- 100


t_valor <- (media_amostra - media_populacao) / (desv_pad_amostra / sqrt(n))

t_valor


# VERIFICO A CHANCE DE ESTAR ACIMA DO T_VALOR, ISTO EH, A AREA APOS ESSE VALOR NA DISTRIBUICAO NORMAL T STUDENT
pt(q = t_valor, df = n, lower.tail = F)

# ESTE VALOR DA AREA APOS T_VALOR, EH A CHANCE DE EU ESTAR ERRADO. 
#COMO DEU UM VALOR ABAIXO DE ALFA, POSSO REJEITAR A HIP NULA.
# POR QUE A CHANCE DA MEDIA SER 23KG VAI SER TODA A AREA ANTES DO T_VALOR!!!!!!!

pt(q = 1.660, df = n, lower.tail = F)


```


# UM ESTUDO AFIRMA QUE EM MEDIA 75% DOS ELEITORES VOTAM EM MARIA.

# APLICAR DIST. T STUDENT PARA TENTAR PROVAR QUE ESSA % EH MENOR QUE 75%.

# DADOS DO ESTUDO: n = 100, p = 77%, significancia = 5%



```{r}


prop_populacao <- 0.75

prop_amostra <- 0.77
tot_amostra <- 100
nivel_significancia <- 0.05


p_value <- (prop_amostra - prop_populacao) / sqrt(prop_populacao * (1-prop_populacao) / tot_amostra)


pnorm(q = p_value, lower.tail = F)

```




```{r}


media_pop <- 140
desv_pop <- 27

media_amost <- 134


p_valor <- (media_amost - media_pop) / (desv_pop / sqrt(15))

#p_valor


alfa <- 0.05


(alfa/2) * 100
pnorm(q = p_valor) * 100
(1-(alfa/2)) * 100

```

