#### DISTRIBUI칂츾O NORMAL ####

# Exemplo: Suponha que a distribui칞칚o dos sal치rios dos funcion치rios de uma empresa sigam uma distribui칞칚o normal com m칠dia 洧랞=2.500 e desvio padr칚o 픢= 170.


# Ao selecionar aleatoriamente um indiv칤duo dessa popula칞칚o, qual a probabilidade de ter sal치rio entre 2.400 e 2.600?

```{r}

prob_ate_2400   <- pnorm(q = 2400, mean = 2500, sd = 170, lower.tail = TRUE)
prob_maior_2600 <- pnorm(q = 2600, mean = 2500, sd = 170, lower.tail = FALSE)

prob_intervalo <- 1 - (prob_ate_2400 + prob_maior_2600)

```


# AMOSTRA DE 100 SALARIOS ALEATORIOS PARA UMA AMOSTRA NORMAL COM MEDIA 2500 E DESV. PAD = 170
```{r}

salarios <- rnorm(n = 100, mean = 2500, sd = 170)

hist(x = salarios)

```


# PADRONIZANDO A DISTRIBUICAO NORMAL PARA DISTRIBUICAO NORMAL PADRAO
```{r}

salarios_pad <- scale(x = salarios) 

hist(x = salarios_pad)

```

# Exemplo: Suponha que a distribui칞칚o dos sal치rios dos funcion치rios de uma empresa sigam uma distribui칞칚o
#normal com m칠dia 洧랞=2.500 e desvio padr칚o 픢= 170.
# Ao selecionar aleatoriamente um indiv칤duo dessa popula칞칚o, qual a probabilidade de ter
#sal치rio acima de 2.600 


```{r}

z <- (2600-2500)/170

pnorm(q = z, mean = 0, sd = 1, lower.tail = FALSE)

```

