

# MPG : CONSUMO
# HP  : CAVALOS
# CYL : NUM CILINDROS
# DISP: CILINDRADAS

# Carregar a biblioteca com o data frame

```{r}

library(corrgram)

mtcars

dim(mtcars)

```

# Avaliando a correlacao das variaveis

```{r}

cor(mtcars[1:4])


corrgram(x = mtcars[1:4],
         order = T,
         lower.panel = panel.shade,
         upper.panel = panel.pie,
         text.panel = panel.txt,
         main = "Carros")

```


# Grafico de dispersao Cilindradas X Consumo
```{r}

plot(mtcars$disp ~ mtcars$mpg,
     main = "Carros",
     xlab = "Consumo",
     ylab = "Cilindradas")

```


# Modelo pra prever consumo a partir das cilindradas

```{r}

modelo <- lm(formula = mpg ~ disp,
             data = mtcars)

summary(modelo)

```


# VISUALIZA A RELACAO COM A LINHA DE MELHOR AJUSTE

```{r}

plot(mtcars$mpg ~ mtcars$disp,
     data = mtcars,
     main = "Carros",
     xlab = "Cilindradas",
     ylab = "Consumo")

abline(modelo, col = "red")


```




# Coeficiente de determinacao
```{r}

x <- summary(modelo)

x$r.squared
x$adj.r.squared

```


# Prevendo o consumo de 200 cilindradas
```{r}

predict(object = modelo,
        newdata = data.frame(c=("disp" = 200)))

predict(object = modelo,
        newdata = data.frame(disp = 200))

```


# Adicionando mais duas variaveis independentes no modelo
```{r}

modelo <- lm(data = mtcars,
             formula = mpg ~ disp + hp + cyl)

summary(modelo)

```



# Prevendo consumo com 200 cilindradas, 100 hp e 4 cilindros
```{r}



predict(object = modelo,
        newdata = data.frame(disp = 200, hp = 100, cyl = 4))

```
