# TESTE DE HIPOTESE #




##### ======== AVALIANDO A NORMALIDADE DE UMA VARIAVEL ALEATORI ======= #####

#GERANDO VARIVEIS PARA O TESTE
```{r}

# GERA VARIAVEL ALEATORIA QUE SEGUE DIST. NORMAL, COM 70 OBSERVACOES, MEDIA 70 E DESV PADRAO 8
var_normal <- rnorm(n = 70, mean = 25, sd = 8)

# GERA VARIAVEL ALEATORIA F (NAO SEGUE DIST. NORMAL) COM 15 OBSERVACOES, 2 GRAUS DE LIBERDADE NO NUMERADOR E 10 NO DENOMINADOR 
var_n_normal <- rf(n = 15, df1 = 2, df2 = 10)

```



# VERIFICANDO SE A VARIAVEL SEGUE DISTRIBUICAO NORMAL
```{r}


# HISTOGRAMA (O FORMATO DA VAR N NORMAL EH BICAUDAL)
hist(x = var_normal)
hist(x = var_n_normal)


# QQPLOT (OS PONTOS DA VAR N NORMAL NAO SEGUEM A RETA)
qqnorm(y = var_normal)
qqline(y = var_normal)

qqnorm(y = var_n_normal)
qqline(y = var_n_normal)


# TESTE DE SHAPIRO-WILK (P-VALUE DA VAR N NORMAL < 5%, LOGO REJEITA H0=VAR NORMAL  )
shapiro.test(x = var_normal)
shapiro.test(x = var_n_normal)

```




## ==== TESTE T PARA DIFERENCA DE DUAS MEDIAS (VARIAVEIS INDEPENDENTES) === ##

# H0 : AS VENDAS DE UM PRODUTO NA POSICAO A, SAO IGUAIS NA POSICAO B.
# H1 : AS VENDAS SAO DIFERENTES NAS POSICOES A e B


```{r}

options(scipen = 666)

na <- 25
nb <- 30

media_a <- 150.1
media_b <- 182.1

sd_a <- 17
sd_b <- 19.2


vendas_a <- rnorm(n = na, mean = media_a, sd = sd_a)
vendas_b <- rnorm(n = nb, mean = media_b, sd = sd_b)


# CALCULA O T-VALOR
t.test(x = vendas_a,
       y = vendas_b,
       paired = FALSE,
       alternative = "two.sided",
       conf.level = 0.95)$p.value


#alternative = SE EH BICAUDAL OU UNICAUDAL
#LESS, two.sided, GREATER

```



## ==== TESTE T PARA DIFERENCA DE DUAS MEDIAS (VARIAVEIS DEPENDENTES) === ##

# H0 : O PESO MÉDIO APÓS A DIÉTA É IGUAL ANTES DA DIÉTA.
# H1 : O PESO MÉDIO APÓS A DIETA É MENOS QUE ANTES DA DIÉTA.

```{r}

# BIBLIOTECA PARA GERAR VALORES ALEATORIOS QUE SIGAM UM INTERVALO DE x A y

#install.packages("truncnorm")
library(truncnorm)

antes_dieta <- rtruncnorm(n = 20, a = 100, b = 140, mean = 123, sd = 18)
depois_dieta <- rtruncnorm(n = 20, a = 110, b = 130, mean = 110, sd = 28)


# PEGAR A DIFERENCA DE PESO DE CADA OBSERVACAO
diferenca <- antes_dieta - depois_dieta


# AVALIA A NORMALIDADE DA VARIAVEL COM AS DIFERENCAS
shapiro.test(x = diferenca)


# APLICA O TESTE T
t.test(x = depois_dieta, 
       y = antes_dieta, 
       paired = TRUE,
       alternative = "less",
       conf.level = 0.9)


#P VALOR MAIOR QUE ALFA, NAO PODEMOS REJEITAR H0, LOGO A DIETA NAO EH ESTATISTICAMENTE VALIDA#



```



## ==== TESTE QUIQUADRADO PRA ASSOCIACAO DE VARIAVEIS CATEGORICAS === ##

# H0 : O CLIENTE ESTAR ACOMPANHADO OU NAO DE CRIANCA, NAO INFLUENCIA SE VAI COMPRAR
# H1 : O CLIENTE ESTAR ACOMPANHADO OU NAO DE CRIANCA, INFLUENCIA SE VAI COMPRAR



```{r}

# DATA FRAME COM O CONJUNTO DE DADOS:

dados <- data.frame(
 
 Cliente = c("Adulto_com_Crianca", "Adulto_com_Crianca", "Adulto_com_Crianca", "Adulto", "Adulto", "Adulto", "Adulto_com_Crianca", "Adulto_com_Crianca", "Adulto_com_Crianca", "Adulto_com_Crianca", "Adulto_com_Crianca", "Adulto_com_Crianca", "Adulto_com_Crianca", "Adulto_com_Crianca", "Adulto_com_Crianca", "Adulto_com_Crianca", "Adulto_com_Crianca", "Adulto_com_Crianca", "Adulto_com_Crianca", "Adulto_com_Crianca", "Adulto_com_Crianca", "Adulto_com_Crianca", "Adulto_com_Crianca", "Adulto_com_Crianca", "Adulto", "Adulto", "Adulto", "Adulto", "Adulto_com_Crianca", "Adulto_com_Crianca", "Adulto_com_Crianca", "Adulto_com_Crianca", "Adulto", "Adulto_com_Crianca", "Adulto", "Adulto", "Adulto_com_Crianca", "Adulto_com_Crianca", "Adulto_com_Crianca", "Adulto", "Adulto_com_Crianca", "Adulto", "Adulto", "Adulto", "Adulto","Adulto","Adulto","Adulto","Adulto","Adulto"),
 Comprou = c("Não_Comprou", "Não_Comprou", "Não_Comprou", "Não_Comprou", "Não_Comprou", "Não_Comprou", "Comprou", "Comprou", "Comprou", "Comprou", "Comprou", "Comprou", "Comprou", "Comprou", "Comprou", "Comprou", "Comprou", "Comprou", "Comprou", "Comprou", "Comprou", "Comprou", "Comprou", "Comprou", "Não_Comprou", "Não_Comprou", "Não_Comprou", "Não_Comprou", "Comprou", "Não_Comprou", "Comprou", "Comprou", "Não_Comprou", "Não_Comprou", "Não_Comprou", "Não_Comprou", "Não_Comprou", "Comprou", "Comprou", "Não_Comprou", "Não_Comprou", "Não_Comprou", "Não_Comprou", "Não_Comprou", "Comprou","Comprou","Comprou","Comprou","Comprou","Comprou")
 
)


dados$Cliente <- as.factor(dados$Cliente)
dados$Comprou <- as.factor(dados$Comprou)


# GERA A TABELA DE CONTINGENCIA
tabela <- table(dados$Cliente, dados$Comprou)

# APLICA O TESTE QUIQUADRADO
teste_qui <- chisq.test(x = tabela, correct = F)

teste_qui$observed
teste_qui$expected

teste_qui$p.value

#P-VALOR MUITO BAIXO, MESMO CON 99% DE NIVEL DE CONFIANCA AINDA PODERIA REJEITAR H0

```


## ==== TESTE ANOVA PRA ASSOCIACAO DE VARIAVEIS CATEGORICAS === ##

# H0 : NAO HA DIFERENCA NO VALOR GASTO EM BEBIDAS EM NENHUMA DAS 3 POPULACOES
# H1 : HA DIFERENCA NO VALOR GASTO EM BEBIDAS EM NENHUMA DAS 3 POPULACOES

```{r}

# DATA FRAME COM O CONJUNTO DE DADOS


dados_anova <- data.frame(
Gastos = c(174.770021661909, 161.329206619394,  153.679900850863, 163.790338797433, 141.363480335882, 175.351592994046,  185.793398289321, 184.720273514352, 163.400459287948, 170.202462740626,  150.8549565713, 167.583106239899, 140.190492201897, 157.440088617225,  171.596654773339, 138.885665257324, 147.942698809323, 9.87474262516482,  50.5645554670016, 14.2586307887884, 8.5061846804934, 25.0875496696788,  17.0661987504312, 41.3867417301938, 20.8113941426179, 60.1224674502026,  35.5154028285664, 23.7622285692359, 34.6086119259266, 30.4321086925016,  27.8188980544904, 37.4729772794009, 30.7229538650678, 48.0452539322412,  78.9197865324734, 42.4926762466659, 8.81227865272712, 39.5751781629677,  37.1329656327517, 15.8016718071775, 5.74735216885902, 38.684069121093,  30.9398891106907, 34.7370783113952, 13.2630510987537, 19.6212096123791,  16.716945267481, 24.4037922212213, 4.63398786180773, 32.9436217626275,  21.511905851158, 31.4997283634204, 26.6610570873775, 34.6304034101472,  16.2704826042681, 11.2323425300881, 18.023244405391, 15.4790632095655,  8.25633422881043, 27.9053307974433, 72.3298402892867, 4.7263338963663,  14.4153129255327, 41.2234268777169, 50.5684226296565, 19.8344282661234,  8.81306901471397, 19.5112436004646, 55.6251926080436, 16.7592556127806,  20.3176176298076, 31.2073058210955, 17.0613250010048, 47.8590627884627,  2.59778754862417, 35.9470130480825, 2.39404093355522, 9.38425601777391,  25.2455048267186, 16.1960287769175, 43.530118783298,32.7250288712979,  5.43268078364765, 44.5365791890593, 32.9831443965413, 28.2104605365607,  3.18609515001209, 14.3698142789208, 39.9617218607622, 50.564581262513,  10.4634451365926, 36.4842442182048, 13.1330189654278, 8.93702642184252,  12.1501174131844, 22.2552757873296, 15.1407470062459, 11.7525513477354,  16.2990775324815, 24.4627568806115, 2.87916580644454, 44.5453919973285, 38.0393535792355, 32.1985589022666, 0.357075783631849, 22.0703974352325,  50.7486034030794, 18.604230207709, 5.83122133978906, 19.9252025339318,  6.8366108202567, 27.5834177510951, 41.9303025963975, 3.077799353254,  28.0507001837521, 33.0042729903, 50.7366690908169, 30.1697285113061,  6.53184416916073, 7.53469171526227, 5.49225229796712, 9.53198727121377,  6.59266645551752, 19.8423174628847, 0.781567028951091, 22.1605754480815,  5.90830712162365, 54.3457453874529, 33.3341495203441, 37.2034845899045), 
Estado_Civil = c("solteiros", "solteiros", "solteiros", "solteiros", "solteiros", "solteiros", "solteiros", "solteiros", "solteiros", "solteiros", "solteiros", "solteiros", "solteiros", "solteiros", "solteiros", "solteiros", "solteiros", "Casados", "Casados",  "Casados", "Casados", "Casados", "Casados", "Casados", "Casados",  "Casados", "Casados", "Casados", "Casados", "Casados", "Casados",  "Casados", "Casados", "Casados", "Casados", "Casados", "Casados",  "Casados", "Casados", "Casados", "Casados", "Casados", "Casados",  "Casados", "Casados", "Casados", "Casados", "Casados", "Casados",  "Casados", "Casados", "Casados", "Casados", "Casados", "Casados",  "Casados", "Casados", "Casados", "Casados", "Casados", "Casados",  "Casados", "Casados", "Casados", "Casados", "Casados", "Casados",  "Casados", "Casados", "Casados", "Casados", "Casados", "Casados",  "Casados", "Casados", "Casados", "Casados", "Casados", "Casados",  "Casados", "Casados", "Casados", "Casados", "Casados", "Casados",  "Casados", "Casados", "Casados", "Casados", "Casados", "Casados",  "Casados", "Casados", "Casados", "Casados", "Casados", "Casados",  "Casados", "Casados", "Casados", "Casados", "Casados", "Casados",  "Casados", "Casados", "Casados", "Casados", "Casados", "Casados",  "Casados", "Casados", "Casados", "Casados", "Casados", "Casados",  "Divorciados", "Divorciados", "Divorciados", "Divorciados", "Divorciados",  "Divorciados", "Divorciados", "Divorciados", "Divorciados", "Divorciados",  "Divorciados", "Divorciados", "Divorciados", "Divorciados", "Divorciados"))



summary(dados_anova$Estado_Civil)

dados_anova$Estado_Civil <- as.factor(dados_anova$Estado_Civil)


# BIBLIOTECA PARA VISUALIZACAO DOS DADOS
library(ggplot2)

ggplot(data = dados_anova,
       aes(x = Gastos, fill = Estado_Civil)) +
  geom_density(alpha=0.4) + 
  xlim(-50, 300)
  

boxplot(dados_anova$Gastos)

boxplot(dados_anova$Gastos ~ dados_anova$Estado_Civil)


test_anova <- aov(data = dados_anova, formula = Gastos ~ Estado_Civil)

summary(test_anova)

# Pr(>F) = P-VALOR, E ESTA EXTREMAMENTE BAIXO, MENOS DE 1%.
# PORTANTO REJEITAMOS A H0, MAS NAO SABEMOS QUAL DAS POPULACOES QUE TEVE A DIFERENCA



# SE HOUVER DIFERENCA, O TESTE DE TUKEY EH EXECUTADO PRA VER ENTRE QUAIS HA ESSA DIFERENCA
TukeyHSD(x = test_anova)

```

